【裁判字號】    98,易,151
【裁判日期】    980722
【裁判案由】    竊盜
【裁判全文】
臺灣桃園地方法院刑事判決               98年度易字第151號
公  訴  人  臺灣桃園地方法院檢察署檢察官
被      告  甲○○
上列被告因竊盜案件，經檢察官提起公訴（97年度偵緝字第1272
號），本院判決如下：
    主  文
甲○○竊盜，累犯，處有期徒刑柒月；又竊盜，累犯，處有期徒
刑柒月。應執行有期徒刑壹年，並於刑之執行前，令入勞動處所
強制工作年。
    事  實
一、甲○○有多次竊盜犯行，甫於民國95年7 月31日經本院以95
    年度壢簡字第891 號判決有期徒刑4 月確定，且於95年10月
    12日易科罰金執行完畢。詎甲○○仍不知悛悔，基於為自己
    不法所有之意圖，分別於下列時間、地點，徒手竊取下列所
    示物品得手：
    (一)96年5 月31日8 時13分許，進入高雄縣阿蓮鄉○路村○路
      272 號「中路國小」1 年忠班教室內，徒手竊取老師王思
      閔所有置於桌上的背包1 個（內有價值新台幣（下同）
      2500 元 之長皮夾、值2500元之新力牌MP3 、值2500元之
      無敵牌翻譯機各1 個、現金1300元、國民身分證、台新銀
      行信用卡、中國信託銀行信用卡、阿蓮農會提款卡各1 張
      等財物）。
    (二)96年5 月31日14時45分許，進入高雄縣田寮鄉○○村○○
      路2 號「新興國小」之保健室內，徒手竊取代課老師黃惠
      珍所有置於病床上之皮包1 個（內有現金15000 元、健保
      卡、國民身分證、汽機車駕照、郵局提款卡、彰化銀行提
      款卡各1 張等財物），得手後均騎乘向乙○○所開設之兜
      風機車租賃店租得之車牌號碼3FX -225號重型機車逃逸。
二、案經高雄縣警察局湖內分局報由台灣高雄地方法院檢察署呈
    請台灣高等法院檢察署檢察長令轉臺灣桃園地方法院檢察署
    檢察官偵查起訴。
    理  由
一、本件認定事實所引用之本件卷內所有卷證資料（包含人證與
    文書證據、物證等證據）之證據能力，檢察官及被告於本院
    審理時均不爭執，且並無證據證明係公務員違背法定程序所
    取得；又卷內之各項文書證據，亦無刑事訴訟法第159 條之
    4 第1 款、第2 款顯有不可信之情況，而不得作為證據之情
    形，或有刑事訴訟法第159 條之4 第3 款其他可信特別情況
    下所製作之文書，而得作為證據，均認有證據能力。
二、訊據被告矢口否認有何上開竊盜犯行，辯稱：其不認識乙○
    ○，亦未曾向乙○○租用車牌號碼3FX-225 號重型機車；又
    其於96年5 月間在梨山上工作，未曾到過嘉義或高雄，伊沒
    有本件之竊盜云云。經查：
    (一)事實欄所載中路國小、新興國小，有於前揭時間遭人侵入
      竊取上開財物等情，此據證人即被害人王思閔、黃惠珍二
      人於偵查中證述綦詳；又確實有人騎乘車牌號碼3FX-225
      號重型機車出現在中路國小、新興國小竊取財物等情，分
      別有新興國小側門監視器及路口監視器所拍攝照片6 幀等
      附卷足憑，該監視器所拍攝照片足認竊嫌係騎乘乙○○所
      開設之兜風機車租賃店租得之車牌號碼3FX -225號重型機
      車作為交通工具無疑。是本案所應探求者為何人於上開時
      間騎乘該機車，作為交通工具。
    (二)被告雖辯以其不認識乙○○，亦未曾向乙○○租用車牌號
      碼3FX-225 號重型機車行竊云云。惟據證人即租車行老闆
      乙○○於偵查、審理中具結證稱：甲○○跟伊租過好幾次
      機車，且每次來租車時，都有聊天，之前有一次渠向伊租
      車時，輪胎壞掉，渠有回到店裡換輪胎，所以對甲○○印
      象比較深。監視器所拍攝照片6 幀顯現車牌號碼3FX-225
      號重型機車確實為其車行之機車等語明確 (見98年度易字
      第151 號院卷第23至23頁、見96年度偵字第24061 號偵卷
      第7 至8 頁、第35至36頁)。 此外復有乙○○所開設兜風
      機車租賃店之租賃契約書一份附卷可查 (見96年度偵字第
      24061 號偵卷第10頁)， 該機車租賃契約書明白記載被告
      係於96年5 月29日租車，同年6 月1 日15時50分還車。觀
      諸證人乙○○與被告並無仇怨、糾紛，當無虛偽陳述以誣
      陷被告之必要，證人乙○○之證述應自可信為真實，是足
      認被告確曾於96年5 月29日向乙○○租過車牌號碼3FX-22
      5 號重型機車，於同年6 月1 日15時50分歸還該機車，被
      告雖辯稱不認識乙○○，未曾向乙○○租車云云，所辯顯
      不足採信。
    (三)被告另辯以其於96年5 月間在梨山上工作，未曾到過嘉義
      或高雄云云。然查，依卷內所示之兜風機車租賃店之租賃
      契約書二份 (見上開偵卷第10頁、上開院卷第12頁)， 租
      賃時間分別為96年5 月3 日至同年月4 日、同年月29日至
      同年6 月1 日，又兜風機車租賃店地址為嘉義市○○路71
      3 號，復參以96年5 月3 日至同年月4 日之租賃契約書上
      之指紋，經送鑑驗比對確認結果，與被告指紋卡之右拇指
      指紋相符，此有內政部警政署98年6 月15日刑紋字第0980
      079494號鑑驗書附卷可稽 (見上開院卷第39頁)。 足認被
      告前開辯詞，實不足為有利於被告之認定，尚難採信。
    (四)綜合上開各項證據判斷，被告確於96年5 月29日至同年6
      月1 日之期間，向乙○○租用車牌號碼3FX-225 號重型機
      車，復審酌遭竊地點之監視器翻拍照片所顯示，當時行竊
      者係騎乘車牌號碼3FX-225 號重型機車逃逸；又該機車於
      被告租用期間未見任何失竊紀錄，被告又未舉出何人其借
      用其所承租之機車，以明其責，是被告上開所辯不足採信
      ，本案事證明確，被告犯行洵堪認定，應依法論科。
三、核被告甲○○所為，均係犯刑法第320 條第1 項之竊盜罪。
    被告所犯上開2 罪，犯意各別，行為互殊，應分論併罰。又
    被告有事實欄所載構成累犯之有期徒刑科刑、執行紀錄，此
    有臺灣高等法院被告前案紀錄表在卷可稽，其受有期徒刑執
    行完畢後，5 年以內故意再犯本件有期徒刑以上之本罪，均
    為累犯，應各依刑法第47條第1 項加重其刑。爰審酌被告之
    年輕力壯，不思以己力賺錢，竊取他人財物，造成他人財物
    受損，且有多次竊盜前科，素行不佳，行為嚴重危害社會治
    安，犯後猶矢口否認犯行，犯後態度不佳等一切情狀，分別
    量處文主文所示之刑，並定其應執行之刑。至公訴人雖對被
    告具體求予量處有期徒刑1 年4 月，惟本院衡酌本案之犯罪
    情節及犯罪所生危害後，認上揭刑度已足對被告收懲戒之效
    ，故認公訴人前開具體求刑仍稍嫌過重，併予敘明。
四、查被告有事實欄所載竊盜犯罪前科紀錄，被告復再犯本件竊
    盜罪，並成立累犯，此有臺灣高等法院被告前案紀錄表1 份
    在卷可稽，是被告確有多次竊盜前科，而被告屢次觸犯竊盜
    罪經刑之宣告及執行後，仍無法戒除竊盜惡行，並再度於短
    短7 個月之時間內，除犯下本件2 件之竊盜犯行外，亦接連
    犯下多達10件之竊盜犯行，此有臺灣桃園地方法院刑事判決
    98年度易字第262 號判決可參，顯可認定被告確有犯竊盜罪
    之習慣無誤，亦徵被告嚴重欠缺尊重他人財產權益及正確謀
    生之觀念，有犯罪之習慣，實有強制其從事勞動活動，以養
    成正確之工作習慣及觀念，俾其適應社會生活，而達教化、
    治療之目的之必要，爰依竊盜犯贓物犯保安處分條例第3 條
    第1 項、第4 條、第5 條第1 項前段規定，諭知於刑之執行
    前，令被告入勞動處所強制工作3 年，以收矯治之效。
據上論斷，應依刑事訴訟法第284 條之1 、第299 條第1 項前段
，刑法第320 條第1 項、第47條第1 項、第51條第5 款，刑法施
行法第1 條之1 第1 項、第2 項前段，竊盜犯贓物犯保安處分條
例第3 條第1 項、第4 條、第5 條第1 項前段，判決如主文。
本案經檢察官黃怡菁到庭執行職務
中    華    民    國    98    年    7     月    22    日
                  刑事第十庭   法  官  陳添喜
以上正本證明與原本無異。
如不服本判決應於收受判決後10日內向本院提出上訴書狀，並應
敘述具體理由。其未敘述上訴理由者，應於上訴期間屆滿後20日
內向本院補提理由書 (均須按他造當事人之人數附繕本)「 切勿
逕送上級法院」。
                               書記官  劉玉梅
中    華    民    國    98    年    7     月    22    日
附錄論罪科刑依據之法條：
中華民國刑法第320條第1 項
（普通竊盜罪）
意圖為自己或第三人不法之所有，而竊取他人之動產者，為竊盜
罪，處 5 年以下有期徒刑、拘役或 5 百元以下罰金。


司法院資訊處製作；財團法人民間司法改革基金會備份。
